【裁判字號】    89,易,499
【裁判日期】    890320
【裁判案由】    竊盜
【裁判全文】
臺灣板橋地方法院刑事判決                          八十九年度易字第四九九號
    公  訴  人  臺灣板橋地方法院檢察署檢察官
    被      告  甲○○
右列被告因竊盜案件，經檢察官提起公訴（八十九年度偵字第六四０號、八十九年度
偵緝字第八０號、八十九年度偵緝字第八一號），本院判決如左：
    主  文
甲○○連續竊盜，累犯，處有期徒刑壹年陸月。於刑之執行前，令入勞動場所強制工
作年。
扣案之機車鑰匙支，均沒收。
    事  實
一、甲○○有多次竊盜前科，曾於民國（下同）七十八年間因竊盜案件，經本院以七
    十八年度易字第二五七０號判處有期徒刑八月，緩刑四年，七十八年十二月十七
    日確定，嗣經撤銷緩刑，應執行有期徒刑八月，復因減刑為應執行有期徒刑四月
    ，八十年一月一日執行完畢；七十八年間因竊盜案件，經本院以七十八年度易字
    第三七八七號判處有期徒刑十月，七十八年十二月十七日確定，於七十九年七月
    十八日執行完畢；又於八十二年間因犯竊盜罪，經本院以八十二年度易字第五二
    七六號判處有期徒刑六月，八十二年十一月八日確定，八十三年六月十五日執行
    完畢；又於八十四年犯竊盜罪，經法院判處應執行有期徒刑七月，於八十五年二
    月二日確定，八十六年三月三十一日執行完畢；最後一次於八十六年間因竊盜案
    件，經本院以八十六年度易字第四六五六號判處有期徒刑八月，八十六年八月十
    九日確定，於八十七年二月六日執行完畢。顯有犯罪之習慣，猶不知悔改，復意
    圖為自己不法之所有，並基於概括之犯意，先後為左列犯行：
  (一)甲○○於八十八年七月十一日上午十時許，在台北縣三重市○○路一００巷三弄
    十三號萬華區龍山寺前，以其所有之機車鑰匙一支（下稱Ａ鑰匙），竊取王佩玲
    所有牌照ＧＧＫ－九二二號之重型機車一輛，得手後供己代步騎用。嗣於八十八
    年七月二十一日晚間十時四十分許，甲○○騎乘上開機車行經在台北縣三重市○
    ○街十六號前，為警查獲，並扣得甲○○所有供其竊取前開機車所用之Ａ鑰匙一
    支。
  (二)Ａ、甲○○於八十八年八月中旬間某日，在台北縣三重市萬善同廣場，見不知何
    人遺失之汽車鑰匙二串（一串八支、一串四支，共計十二支）遺失該處，竟意圖
    為自己不法之所有，並為日後可用以竊取路邊停放汽車內之財物，而將上開二串
    汽車鑰匙侵占入己；旋即自八十八年八月中旬某日起至同年九月二十一日止，在
    台北縣三重市○○路邊，連續四次，以上開侵占之鑰匙二串，開啟停放路邊之汽
    車車門之方式，竊取車內之財物（共計有：零錢新台幣（下同）七百元、回數票
    二十三張及電話卡七張）。Ｂ、甲○○於八十八年九月十五日上午五時許，在台
    北縣五股鄉○○路○段九十五巷四弄五號前，以其所有之機車鑰匙一支（下稱Ｂ
    鑰匙），竊取李勝榮所有牌照ＱＲＧ－三０七號之輕型機車一輛，得手後供己代
    步騎用。嗣於八十八年九月二十七日凌晨一時許，騎乘上開機車在台北縣三重市
    重新橋下，為警查獲，並扣得甲○○所有供其竊取前開牌照ＱＲＧ－三０七號之
    輕型機車所用之Ｂ鑰匙一支，又自該機車坐墊下置物箱內扣得甲○○於前述Ａ所
    示時地竊取（七百元）花用後所餘之零錢計二百七十二元、回數票二十三張及電
    話卡七張。
  (三)甲○○八十八年十二月二十六日凌晨，在台北縣新莊市○○路一七二號前，以其
    所有之機車鑰匙一支（下稱Ｃ鑰匙），竊取乙○○所有牌照ＡＰＲ－四七八號之
    重型機車一輛，竊得後供己騎乘使用。嗣於八十八年十二月三十一日晚間七時許
    ，為警於台北市萬華區龍山寺前查獲，並扣得甲○○所有供竊取前開牌照ＡＰＲ
    －四七八號之重型機車所用之Ｃ鑰匙一支。
二、案經台北縣警察局、台北縣警察局三重分局及台北市政府警察局萬華分局報請臺
    灣板橋地方法院檢察署檢察官偵查起訴。
    理  由
一、右揭事實，迭據被告甲○○於警偵訊時及本院審理中坦承不諱，核與被害人王佩
    玲、李勝榮及乙○○等人於警訊時指述遭竊之情節相符，並有贓物領據三紙在卷
    及Ａ、Ｂ、Ｃ鑰匙三支、汽車鑰匙二串（一串八支、一串四支，共計十二支）、
    贓款零錢二百七十二元、回數票二十三張及電話卡七張（八十八保字第六六三五
    號贓證物品清單誤載為六張）等物扣案可資佐證，事證明確，被告侵占及竊盜犯
    行，均堪以認定。
二、核被告甲○○如事實欄一、(一)、(二)Ｂ、(三)之所為，均係犯刑法第三百二十條第一
    項之普通竊盜罪。其如事實欄一、(二)Ａ之所為，係犯刑法第三百二十條第一項之
    普通竊盜罪及同法第三百三十七條之侵占遺失物罪。被告先後七次竊盜犯行，時
    間緊接，罪名及犯罪構成要件均屬相同，顯係基於概括犯意為之，為連續犯，依
    刑法第五十六條之規定，應論以竊盜罪一罪，並加重其刑。又被告如事實欄一、
    (二)Ａ之所為侵占該二串汽車鑰匙之目的，係在於嗣後用以竊取停放路邊汽車內之
    財物，其後並四次竊取汽車內財物，另成立四次竊盜罪，兩罪間有方法結果之牽
    連關係，應從一重之普通竊盜罪處斷。公訴人未就侵占遺失物罪部分起訴，本院
    認為該部分與已起訴部分（即如事實欄一、(二)Ａ所示四次竊盜部分）有牽連犯裁
    判上一罪關係，為起訴效力所及，本院自應併予審究，特此敘明。又被告有如事
    實欄所載之論罪科刑執行情形，有台灣高等法院檢察署刑案紀錄簡覆表在卷可憑
    ，五年內再犯有期徒刑以上之本罪，為累犯，依法遞加重其刑。爰審酌被告甲○
    ○正值輕壯之年，竟好逸惡勞，不知勤奮，連續竊取他人財物，惡性非輕，於警
    查獲後，未引以為戒，仍再行多次竊盜，影響社會治安甚鉅，及被告於犯罪後坦
    承犯行等一切情狀，量處如主文所示之刑，以示懲儆。又被告前有多次竊盜前科
    ，自七十八年間因竊盜案件，經本院以七十八年度易字第二五七０號判處有期徒
    刑八月，緩刑四年，七十八年十二月十七日確定，嗣經撤銷緩刑，應執行有期徒
    刑八月，復因減刑為應執行有期徒刑四月，八十年一月一日執行完畢；七十八年
    間因竊盜案件，經本院以七十八年度易字第三七八七號判處有期徒刑十月，七十
    八年十二月十七日確定，於七十九年七月十八日執行完畢；又於八十二年間因犯
    竊盜罪，經本院以八十二年度易字第五二七六號判處有期徒刑六月，八十二年十
    一月八日確定，八十三年六月十五日執行完畢；又於八十四年犯竊盜罪，經法院
    判處應執行有期徒刑七月，於八十五年二月二日確定，八十六年三月三十一日執
    行完畢；又於八十六年間因竊盜案件，經本院以八十六年度易字第四六五六號判
    處有期徒刑八月，八十六年八月十九日確定，於八十七年二月六日執行完畢，此
    觀諸臺灣高等法院檢察署刑案紀錄簡覆表甚明，其復連續為本件竊盜犯行，且於
    警方查獲後再多次為之，故被告顯有犯罪之習慣，爰依竊盜犯贓物犯保安處分條
    例之規定，併予諭知於刑之執行前，令入勞動場所強制工作三年，以收矯正之效
    。扣案之Ａ、Ｂ、Ｃ鑰匙三支，均為被告所有，且係依次分別係供犯事實欄一、
    (一)、(二)Ｂ、(三)所示三次竊取機車所用之物，業經被告供明在卷，應依刑法第三十
    八條第一項第二款宣告沒收。至汽車鑰匙二串（共十二支）、花用後所餘之零錢
    計二百七十二元、回數票二十三張及電話卡七張，分別為被告侵占、竊盜之物品
    ，均非屬被告所有，故不予宣告沒收，附此敘明。
據上論斷，應依刑事訴訟法第二百九十九條第一項前段，刑法第五十六條、第三百二
十條第一項、第三百三十七條、第五十五條、第四十七條、第三十八條第一項第二款
，竊盜犯贓物犯保安處分條例第三條第一項第一款、第四條、第五條第一項前段，判
決如主文。
本案經檢察官王文德到庭執行職務
中      華      民      國      八十九      年     三     月    二十    日
                                      臺灣板橋地方法院刑事第四庭
                                          法  官  劉  大  衛
右正本證明與原本無異
如不服本判決應於送達後十日內向本院提出上訴狀
                                          書記官  蕭  興  南
中      華      民      國      八十九      年     三     月   二十三   日
附錄本案論罪科刑法條全文：
刑法第三百二十條：
意圖為自己或第三人不法之所有，而竊取他人之動產者，為竊盜罪，處五年以下有期
徒刑、拘役或五百元以下罰金。
意圖為自己或第三人不法利益，而竊佔他人之不動產者，依前項之規定處斷。
前二項之未遂犯罰之。
刑法第三百三十七條：
意圖為自己或第三人不法之所有，而侵占遺失物、漂流物或其他離本人所持有之物者
，處五百元以下罰金。


司法院資訊處製作；財團法人民間司法改革基金會備份。
